da: Forankringsmetode for stang: Flad fod; Jordspyd; Ingen; Gummifod; Fjederbelastet spyd; Stabelbar fod; Fod med vægt; Andet
hu: Rúd rögzítési módja: Lapos talp; Talajnyárs; Nincs; Gumitalp; Rugós tüske; Egymásra rakható talp; Súlyozott talp; Egyéb
sk-SK: Metóda ukotvenia stĺpu: Plochá základňa; Zápich do zeme; Žiadny; Gumová základňa; Odpružený zápich; Stohovateľná základňa; Zaťažená základňa; Iné
bg-BG: Метод за закрепване на пилона: Плоска основа; Колче за земя; Няма; Гумена основа; Пружинно колче; Подреждаща се основа; Утежнена основа; Други
it: Metodo di ancoraggio del palo: Base piatta; Picchetto da terra; Nessuno; Base in gomma; Picchetto a molla; Base impilabile; Base zavorrata; Altro
nl: Paalverankeringsmethode: Platte voet; Grondpen; Geen; Rubberen voet; Veerbelaste pen; Stapelbare voet; Verzwaarde voet; Overig
tr: Direk sabitleme yöntemi: Düz taban; Zemin kazığı; Yok; Kauçuk taban; Yaylı kazık; Üst üste dizilebilir taban; Ağırlıklı taban; Diğer
sl-SI: Metoda sidranja palice: Ploski podstavek; Talni klin; Brez; Gumijast podstavek; Vzmetni klin; Podstavek za nalaganje; Obtežen podstavek; Drugo
ru: Метод фиксации опоры: Плоское основание; Штырь для грунта; Нет; Резиновое основание; Подпружиненный штырь; Штабелируемое основание; Утяжеленное основание; Другое
pt-BR: Poste, método de ancoragem: Base plana; Estaca de fixação; Nenhum; Base de borracha; Estaca com mola; Base empilhável; Base com peso; Outros
cs: Metoda kotvení sloupů: Plochá základna; Zemní bodec; Žádná; Gumová základna; Odpružený bodec; Stohovatelná základna; Zatížená základna; Jiné
fr: Méthode d'ancrage de poteaux: Base plate; Piquet de sol; Aucune; Base en caoutchouc; Piquet à ressort; Base empilable; Base lestée; Autre
el: Μέθοδος αγκύρωσης στύλου: Επίπεδη βάση; Καρφί εδάφους; Κανένα; Βάση από καουτσούκ; Καρφί με ελατήριο; Στοιβαζόμενη βάση; Βάση με βάρος; Άλλο
zh-CN: 杆固定方法: 平底座; 地钉; 无; 橡胶底座; 弹簧地钉; 可叠放底座; 加重底座; 其他
en: Pole anchoring method: Flat base; Ground spike; None; Rubber base; Spring-loaded spike; Stackable base; Weighted base; Other
pt-PT: Método de fixação do poste: Base plana; Estaca para o solo; Nenhum; Base de borracha; Estaca com mola; Base empilhável; Base pesada; Outro
ja: ポール固定方法: フラットベース; グラウンドスパイク; なし; ラバーベース; スプリング式スパイク; スタッキングベース; ウェイトベース; その他
lt-LT: Stulpelių tvirtinimo būdas: Plokščias pagrindas; Smeigas į žemę; Nėra; Guminis pagrindas; Spyruoklinis smeigas; Sudedamas pagrindas; Pasunkintas pagrindas; Kita
sv: Metod för stagning av stång: Platt bas; Markspik; Ingen; Gummibas; Fjäderbelastad spik; Stapelbar bas; Viktad bas; Annat
pl: Metoda kotwienia słupka: Płaska podstawa; Szpikulec doglebowy; Brak; Gumowa podstawa; Szpikulec sprężynowy; Podstawa z możliwością sztaplowania; Obciążona podstawa; Inne
th: วิธีการยึดเสา: ฐานแบน; ขาปักดิน; ไม่มี; ฐานยาง; ขาปักแบบสปริง; ฐานแบบซ้อนได้; ฐานถ่วงน้ำหนัก; อื่นๆ
vi: Phương pháp cố định/neo cột: Đế phẳng; Cọc cắm đất; Không có; Đế cao su; Cọc cắm có lò xo; Đế có thể xếp chồng; Đế gia trọng; Khác
nb: Forankringsmetode for stav: Flat base; Jordspyd; Ingen; Gummibase; Fjærbelastet spyd; Stablebar base; Vektet base; Annet
ko: 폴대 고정 방식: 평면 베이스; 그라운드 스파이크; 없음; 고무 베이스; 스프링 스파이크; 적층형 베이스; 중량 베이스; 기타
zh-TW: 桿柱錨定方式: 平底座; 地釘; 無; 橡膠底座; 彈簧地釘; 可堆疊底座; 加重底座; 其他
de: Stangensockelbefestigung: Flacher Fuß; Erdspieß; Keine; Gummifuß; Gefederter Erdspieß; Stapelbarer Fuß; Beschwerter Fuß; Sonstige
ro-RO: Metodă de ancorare a stâlpului: Bază plată; Țăruș de fixare în sol; Fără; Bază de cauciuc; Țăruș cu arc; Bază stivuibilă; Bază lestată; Altele
hr-HR: Način sidrenja stupa: Ravna baza; Šiljak za zemlju; Nema; Gumena baza; Šiljak s oprugom; Baza koja se može slagati jedna na drugu; Baza s utegom; Ostalo
fi: Kepin kiinnitysmenetelmä: Litteä jalusta; Maapiikki; Ei mitään; Kumijalusta; Jousitettu piikki; Pinottava jalusta; Painotettu jalusta; Muu
es: Método de anclaje del bastón: Base plana; Estaca para suelo; Ninguno; Base de goma; Estaca con resorte; Base apilable; Base con peso; Otro